envejecerse:
  infinitive: envejecerse
  gerund: envejeciéndose
  pastparticiple: envejecido
  definitions: {en: 'to get old, age'}
  tenses:
  - Presente Indicativo:
      tenses: {en: Present, es: Presente}
      moods: {en: Indicative, es: Indicativo}
      samples: {en: 'I get old, am getting old'}
      1s: me envejezco
      1p: nos envejecemos
      2s: te envejeces
      2p: os envejecéis
      3s: se envejece
      3p: se envejecen
  - Futuro Indicativo:
      tenses: {en: Future, es: Futuro}
      moods: {en: Indicative, es: Indicativo}
      samples: {en: I will get old}
      1s: me envejeceré
      1p: nos envejeceremos
      2s: te envejecerás
      2p: os envejeceréis
      3s: se envejecerá
      3p: se envejecerán
  - Imperfecto Indicativo:
      tenses: {en: Imperfect, es: Imperfecto}
      moods: {en: Indicative, es: Indicativo}
      samples: {en: 'I was getting old, used to get old, got old'}
      1s: me envejecía
      1p: nos envejecíamos
      2s: te envejecías
      2p: os envejecíais
      3s: se envejecía
      3p: se envejecían
  - Pretérito Indicativo:
      tenses: {en: Preterite, es: Pretérito}
      moods: {en: Indicative, es: Indicativo}
      samples: {en: I got old}
      1s: me envejecí
      1p: nos envejecimos
      2s: te envejeciste
      2p: os envejecisteis
      3s: se envejeció
      3p: se envejecieron
  - Condicional Indicativo:
      tenses: {en: Conditional, es: Condicional}
      moods: {en: Indicative, es: Indicativo}
      samples: {en: I would get old}
      1s: me envejecería
      1p: nos envejeceríamos
      2s: te envejecerías
      2p: os envejeceríais
      3s: se envejecería
      3p: se envejecerían
  - Presente perfecto Indicativo:
      tenses: {en: Present Perfect, es: Presente perfecto}
      moods: {en: Indicative, es: Indicativo}
      samples: {en: I have gotten old}
      1s: me he envejecido
      1p: nos hemos envejecido
      2s: te has envejecido
      2p: os habéis envejecido
      3s: se ha envejecido
      3p: se han envejecido
  - Futuro perfecto Indicativo:
      tenses: {en: Future Perfect, es: Futuro perfecto}
      moods: {en: Indicative, es: Indicativo}
      samples: {en: I will have gotten old}
      1s: me habré envejecido
      1p: nos habremos envejecido
      2s: te habrás envejecido
      2p: os habréis envejecido
      3s: se habrá envejecido
      3p: se habrán envejecido
  - Pluscuamperfecto Indicativo:
      tenses: {en: Past Perfect, es: Pluscuamperfecto}
      moods: {en: Indicative, es: Indicativo}
      samples: {en: I had gotten old}
      1s: me había envejecido
      1p: nos habíamos envejecido
      2s: te habías envejecido
      2p: os habíais envejecido
      3s: se había envejecido
      3p: se habían envejecido
  - Pretérito anterior Indicativo:
      tenses: {en: Preterite (Archaic), es: Pretérito anterior}
      moods: {en: Indicative, es: Indicativo}
      samples: {en: I had gotten old}
      1s: me hube envejecido
      1p: nos hubimos envejecido
      2s: te hubiste envejecido
      2p: os hubisteis envejecido
      3s: se hubo envejecido
      3p: se hubieron envejecido
  - Condicional perfecto Indicativo:
      tenses: {en: Conditional Perfect, es: Condicional perfecto}
      moods: {en: Indicative, es: Indicativo}
      samples: {en: I would have gotten old}
      1s: me habría envejecido
      1p: nos habríamos envejecido
      2s: te habrías envejecido
      2p: os habríais envejecido
      3s: se habría envejecido
      3p: se habrían envejecido
  - Presente Subjuntivo:
      tenses: {en: Present, es: Presente}
      moods: {en: Subjunctive, es: Subjuntivo}
      samples: {en: 'I get old, am getting old'}
      1s: me envejezca
      1p: nos envejezcamos
      2s: te envejezcas
      2p: os envejezcáis
      3s: se envejezca
      3p: se envejezcan
  - Imperfecto Subjuntivo:
      tenses: {en: Imperfect, es: Imperfecto}
      moods: {en: Subjunctive, es: Subjuntivo}
      samples: {en: 'I got old, was getting old'}
      1s: me envejeciera
      1p: nos envejeciéramos
      2s: te envejecieras
      2p: os envejecierais
      3s: se envejeciera
      3p: se envejecieran
  - Futuro Subjuntivo:
      tenses: {en: Future, es: Futuro}
      moods: {en: Subjunctive, es: Subjuntivo}
      samples: {en: I will get old}
      1s: me envejeciere
      1p: nos envejeciéremos
      2s: te envejecieres
      2p: os envejeciereis
      3s: se envejeciere
      3p: se envejecieren
  - Presente perfecto Subjuntivo:
      tenses: {en: Present Perfect, es: Presente perfecto}
      moods: {en: Subjunctive, es: Subjuntivo}
      samples: {en: 'I have gotten old, gotten old'}
      1s: me haya envejecido
      1p: nos hayamos envejecido
      2s: te hayas envejecido
      2p: os hayáis envejecido
      3s: se haya envejecido
      3p: se hayan envejecido
  - Futuro perfecto Subjuntivo:
      tenses: {en: Future Perfect, es: Futuro perfecto}
      moods: {en: Subjunctive, es: Subjuntivo}
      samples: {en: I will have gotten old}
      1s: me hubiere envejecido
      1p: nos hubiéremos envejecido
      2s: te hubieres envejecido
      2p: os hubiereis envejecido
      3s: se hubiere envejecido
      3p: se hubieren envejecido
  - Pluscuamperfecto Subjuntivo:
      tenses: {en: Past Perfect, es: Pluscuamperfecto}
      moods: {en: Subjunctive, es: Subjuntivo}
      samples: {en: I had gotten old}
      1s: me hubiera envejecido
      1p: nos hubiéramos envejecido
      2s: te hubieras envejecido
      2p: os hubierais envejecido
      3s: se hubiera envejecido
      3p: se hubieran envejecido
  - Presente Imperativo Afirmativo:
      tenses: {en: Present, es: Presente}
      moods: {en: Imperative Affirmative, es: Imperativo Afirmativo}
      samples: {en: Get old! Don't get old!}
      1s: ''
      1p: ''
      2s: envejécete
      2p: envejézcase
      3s: envejeceos
      3p: envejézcanse
  - Presente Imperativo Negativo:
      tenses: {en: Present, es: Presente}
      moods: {en: Imperative Negative, es: Imperativo Negativo}
      samples: {en: Get old! Don't get old!}
      1s: ''
      1p: ''
      2s: no te envejezcas
      2p: no se envejezca
      3s: no os envejezcáis
      3p: no se envejezcan
